【裁判字號】    95,勞訴,17
【裁判日期】    950420
【裁判案由】    給付資遣費等
【裁判全文】
臺灣桃園地方法院民事裁定              95年度勞訴字第17號
原      告  乙○○○
訴訟代理人  陳鼎正律師
被      告  久楓國際股份有限公司
法定代理人  甲○○
訴訟代理人  許啟龍律師
            許淑玲律師
上列當事人間請求給付資遣費等事件，本院裁定如下：
    主      文
本件移送臺灣臺南地方法院。
    理      由
一、按訴訟之全部或一部，法院認為無管轄權者，依原告聲請或
    依職權以裁定移送於其管轄法院，民事訴訟法第28條第1 項
    定有明文。
二、本件原告起訴主張略以：原告自民國82年6 月1 日起任職於
    被告公司擔任專櫃人員。而被告公司於94年8 月15日通知原
    告於該季換季後去職並僅發給原告相當於2 個月之薪資，惟
    原告自82年6 月1 日起至94年9 月15日止任職於被告公司共
    計12年3 個月又15日，被告公司依法應發給原告以12又12分
    之4 個月計算之資遣費，原告依此為要求，被告公司不但拒
    絕，並於同年9 月3 日通知將原告調往位於台北市之紐約紐
    約展覽購物中心擔任專櫃人員，惟被告公司之上開行為顯屬
    違背勞動契約之行為，原告乃於94年9 月12日以存證信函終
    止兩造間之勞動契約，並請求被告公司給付上開以12又12分
    之4 個月計算之資遣費與自82年6 月1 日起至91年10月間之
    加班費等語。
三、惟按「對於私法人或其他得為訴訟當事人之團體之訴訟，由
    其主事務所或主營業所所在地之法院管轄。」民事訴訟法第
    2 條第2 項定有明文。本件被告公司主營業所設於臺南市○
    區○○路61號，有公司基本資料查詢1 件附卷可按，依上開
    規定，本件應由該主營業所所在地之法院即臺灣臺南地方法
    院管轄。原告雖主張本件係因契約涉訟，且兩造勞動契約終
    止時，原告係任職於被告公司設於遠東百貨股份有限公司桃
    園分公司（設於桃園縣桃園市○○路20號）之專櫃，依民事
    訴訟法第12條之規定，本件得由本院管轄等語，惟查因契約
    涉訟者，如經當事人定有債務履行地，得由該履行地之法院
    管轄，固為民事訴訟法第12條所明定。惟所謂債務履行地，
    係指當事人以契約所定之債務履行地為限，且在雙務契約，
    如各當事人所負債務之履行地不同，而有兩處之履行地，則
    應依原告主張之債務為基準定其履行地。是本件原告主張其
    所負債務之履行地在於桃園縣桃園市，則桃園縣桃園市即為
    被告公司基於兩造間僱傭契約所負債務之履行地乙節，即非
    可採。另本件兩造間關於原告薪資之給付，係按月給付，於
    每月月初結算前一月之業績以計算該月薪資，並由被告公司
    人員將薪資單送到原告任職所在，再由被告公司直接將薪資
    匯入原告設於彰化商業銀行信義分行及第一商業銀行大安分
    行之帳戶等情，業據原告陳明在案，而彰化商業銀行信義分
    行及第一商業銀行大安分行分別設於台北市○○路○ 段155
    號及同段390 號乙節，有各該銀行服務據點查詢資料附卷可
    按，是兩造間縱就薪資之給付有如上之約定，亦不能認定兩
    造約定被告應於桃園縣內履行其給付薪資之義務，又兩造間
    就資遣費之給付並未約定債務履行地乙節，亦經原告陳明在
    案，是本院自無從依民事訴訟法第12條之規定就本件訴訟取
    得管轄權。
四、綜上，本件應由被告公司住營業所所在地之法院即臺灣臺南
    地方法院管轄，玆原告向無管轄權之本院起訴，顯係違誤，
    爰依職權將本件移送於該管轄法院。
五、依首開法條裁定如主文。
中    華    民    國    95    年    4     月    20    日
                  勞工法庭    法  官  林望民
上列為正本係照原本作成
如對本裁定抗告須於裁定送達後10日內向本院提出抗告狀，並應
繳納抗告費新臺幣1,000元。
中    華    民    國    95    年    4     月    20    日
                              書記官  曾建中


司法院資訊處製作；財團法人民間司法改革基金會備份。
